# 请教版主

提问人：fcp 时间：2016-11-03 17:07:00
非同一控制合并，甲企业收购非同一控制乙企业的80%股权，乙企业采用收益法评估，帐面净资产 10 亿，评估价 25 亿，增值 15 亿，因用收益法评估，评估报告未分资产、负债项目明细确认每项资产负债的公允价值。现甲企业以增发股票方式取得乙企业股权，增发数量 1 亿股，面值 1 元，市场公允价值每股 25 元。甲方处理为： 借：长期股权投资-乙企业 25 亿 贷：股本 1 亿 资本公积--- 资本溢价 24 亿 合并时计算的商誉应为25*80%-25=5亿 那合并日编制合并报表，因没有各项资产、负债的公允价值，那如何处理呢。如果按帐面价值合并，那商誉岂不是 25-10=15亿。请问这种情况如何处理的。

回答人：chenyiwei
需在收购完成后，以购买日为基准日，进行“购买对价分摊”（PPA）评估，该评估必须在购买日后一年内完成，届时可根据该评估结果追溯调整购买日合并报表层面的账务处理。该问题在本版面上讨论过很多，你可以搜索一下。